臺灣嘉義地方法院刑事判決
111年度交訴字第72號
公  訴  人  臺灣嘉義地方檢察署檢察官
被      告  向莉茜



選任辯護人  陳澤嘉律師
            李鳳翔律師
            賴巧淳律師
上列被告因過失致死案件，經檢察官提起公訴（111年度調偵字
第387號、111年度調偵字第497號），被告就被訴事實為有罪之
陳述，經告知簡式審判程序之旨，並聽取公訴人及被告意見後，
本院合議庭裁定由受命法官獨任進行簡式審判程序，判決如下：
    主      文
向莉茜犯過失致人於死罪，處有期徒刑捌月。緩刑肆年，並應依
附件即臺灣嘉義地方法院民國111年11月17日111年度司交附民移
調字第29號調解筆錄所載調解條件履行。   
    事實及理由
一、犯罪事實：向莉茜於民國110年11月30日9時5分許，騎乘車
    牌號碼000-0000號普通重型機車，沿嘉義縣東石鄉黎明三路
    由北往南方向行駛，行經黎明三路與觀海三路之交岔路口時
    ，本應注意行經無號誌交岔路口，左方車應暫停讓右方車先行，
    而依當時天候晴、日間自然光線、柏油路面乾燥、無缺陷、
    無障礙物、視距良好等情，並無不能注意之情事，竟疏未注
    意及此，貿然駛入該交岔路口，適有吳鍾順妹騎乘電動自行
    車，沿上開觀海三路由西往東方向駛至該交岔路口時，亦疏
    未注意行經交岔路口應減速慢行，作隨時停車準備之規定，
    貿然通過該交岔路口，兩車因而發生碰撞，吳鍾順妹人車倒
    地後，經送往長庚醫療財團法人嘉義長庚紀念醫院（下稱嘉
    義長庚醫院）急救，嗣於111年1月10日20時22分仍因外傷性
    顱內出血致創傷性休克死亡。
二、證據名稱：
  ㈠被告向莉茜之自白（見111年度相字第28號【下稱相卷】第17
    、19至25、81至83、141頁，111年度偵字第5476號【下稱偵
    5476卷】第11至13頁，本院卷第47至48、105、110頁）。
  ㈡告訴人吳金條之指述（見相卷第27至31、79至81、141頁）。
  ㈢告訴人毛文娟之指述（見偵5476卷第11至13頁，本院卷第48
    頁)。
  ㈣道路交通事故現場圖、酒精測定紀錄表、道路交通事故肇事
    人自首情形紀錄表、道路交通事故初步分析研判表各1份、
    道路交通事故調查報告表2份、交通事故現場照片14張（見
    相卷第33、35至37、39至51、55、57、75頁）。
  ㈤勘驗筆錄（111年度調偵字第387號第29至33頁）。
  ㈥嘉義長庚醫院111年1月10日診斷證明書1份（見相卷第59頁）
    。
  ㈦證號査詢機車駕駛人資料、車號查詢機車車籍資料各1份（見
    相卷第61、62頁）。
  ㈧相驗筆錄、相驗屍體證明書、檢驗報告書、相驗報告書各1份
    （見相卷第77、85、87至121、173頁）。
  ㈨交通部公路總局嘉義區監理所嘉雲區車輛行車事故鑑定會鑑
    定意見書、交通部公路總局車輛行車事故鑑定覆議會覆議意
    見書各1份（相卷第130至132、169至171頁）。
三、論罪科刑：
  ㈠核被告向莉茜所為，係犯刑法第276條之過失致死罪。
  ㈡被告於本案肇事後，在有偵查權之機關或公務員發覺犯罪前
    ，均留在現場，並向到場處理之員警承認其等為肇事者等情
    ，有嘉義縣警察局朴子分局交通分隊道路交通事故肇事人自
    首情形紀錄表1紙在卷可憑（見相卷第57頁），參以被告事
    後均未逃避偵審程序，應認其等上開過失犯行合於自首之要
    件，爰依刑法第62條前段規定，減輕其刑。
  ㈢爰審酌被告係因一時不慎，疏未注意而釀致本件車禍事故，
    造成被害人死亡，其家屬承受天人永隔，無法彌補之傷痛，
    惟念及被告犯後坦承犯行，肇事後已與被害人家屬達成調解
    ，兼衡被告自陳高職畢業之智識程度，無業，已婚，由配偶
    支付生活費，現待產等家庭經濟生活狀況及所犯過失情節等
    一切情狀，量處如主文所示之刑。
四、被告前未曾犯罪受有期徒刑之宣告，有臺灣高等法院被告前
    案紀錄表（本院卷第11頁）可憑，其因一時疏失致罹刑章，
    且於本院審理時與被害人家屬達成調解，有如附件所示本院
    111年度司交附民移調字第29號調解筆錄可證，信被告經此
    科刑之教訓，已足資警惕，應無再犯之虞，本院因認被告所
    受宣告之刑，以暫不執行為適當，併予宣告緩刑4年，以啟
    自新。又為督促被告日後能按期履行上開調解筆錄所載條件
    以保障被害人家屬之權益，爰依刑法第74條第2項第3款規定
    ，命被告應依附件即本院111年度司交附民移調字第29號調
    解筆錄所載調解條件履行。被告此項緩刑之負擔，乃緩刑宣
    告附帶之條件，依刑法第75條之1第1項第4款之規定，違反
    上開所定負擔情節重大，足認原宣告之緩刑難收其預期效果
    ，而有執行刑罰之必要者，得由檢察官向法院聲請撤銷緩刑
    之宣告，併此敘明。
據上論斷，應依刑事訴訟法第273條之1第1項、第299條第1項前
段、第310條之2（依刑事判決精簡原則，僅記載程序法條），判
決如主文。
本案經檢察官郭志明提起公訴，檢察官黃天儀到庭執行職務。
中　　華　　民　　國　　111 　年　　11　　月　　29　　日
                  刑事第四庭法　官　陳威憲　　
以上正本證明與原本無異。
如不服本判決應於收受判決後20日內向本院提出上訴書狀，並應
敘述具體理由；其未敘述上訴理由者，應於上訴期間屆滿後20日
內向本院補提理由書（均須按他造當事人之人數附繕本）「切勿
逕送上級法院」。告訴人或被害人如對於本判決不服者，應具備
理由請求檢察官上訴，其上訴期間之計算係以檢察官收受判決正
本之日期為準。
中　　華　　民　　國　　111 　年　　11　　月　　29　　日
                            書記官  李振臺
附錄本案論罪科刑法條：
中華民國刑法第276條
因過失致人於死者，處五年以下有期徒刑、拘役或五十萬元以下
罰金。